【裁判字號】    90,上易,102
【裁判日期】    900220
【裁判案由】    賭博
【裁判全文】
臺灣等法院高雄分院刑事判決                      九十年度上易字第一○二號
    上  訴  人  臺灣高雄地方法院檢察署檢察官
    被      告  甲○○
右上訴人因被告賭博案件，不服臺灣高雄地方法院八十九年度易字第四一○七號中華
民國八十九年十二月八日第一審判決（起訴案號：臺灣高雄地方法院檢察署八十九年
度偵字第三五四八號），提起上訴，本院判決如左：
    主  文
原判決撤銷。
甲○○意圖營利，供給賭博場所，處有期徒刑參月，如易科罰金，以佰元折算壹日
。
天九牌壹副、樸克牌壹佰陸拾伍副、骰子參顆、新台幣壹仟元，均沒收。
    事  實
甲○○於民國八十九年二月四日中午十二時三十分許，提供高雄市前鎮區○○○○路
十六之一號房屋為賭博場所，並提供其所有天九牌一副、樸克牌一百六十五及骰子三
顆為賭具，供郭逸人、蘇長泰、莊子陵、黃錦順、陳福滿、林俊裕、蔡玉秋等人賭博
財物，約定如郭逸人等賭客其中一人取得四張相同之牌時，即由甲○○抽取新台幣（
下同）一百元，嗣於同日下午一時許，為警在上址當場查獲，並扣得甲○○所有供賭
博用之賭具天九牌一副、樸克牌一百六十五副、骰子三顆及所得之抽頭金一千元。案
經高雄市政府警察局前鎮分局移送臺灣高雄地方法院檢察署檢察官聲請簡易判決處刑
，經原審法院法官改依通常程序審理。
    理  由
一、訊據被告甲○○固坦承於右揭時地，提供房屋及賭具供郭逸人等人賭博財物並約
    定如郭逸人等賭客其中一人取得四張相同之牌時，抽取一百元，為警查獲時共抽
    得一千元等情不諱，惟矢口否認有營利之意圖，辯稱：抽頭金是要買酒菜回來大
    家共同吃喝云云。經查，被告於上開時間，提供高雄市前鎮區○○○○路十六之
    一號房屋及天九牌一副、樸克牌一百六十五及骰子三顆，供郭逸人、蘇長泰、莊
    子陵、黃錦順、陳福滿、林俊裕、蔡玉秋等人賭博財物之事實，業據被告供認不
    諱，核與證人郭逸人、蘇長泰、莊子陵、黃錦順、陳福滿、林俊裕、蔡玉秋於警
    訊中證述之情節相符，並有天九牌一副、樸克牌一百六十五副、骰子三顆及現金
    十一萬一千六百元扣案可稽。雖被告及郭逸人等人均否認有抽頭情事，惟被告已
    坦承上開扣案之現金其中一千元為抽頭金，再參諸被告提供之賭具有天九牌及樸
    克牌二種，其中樸克牌更多達一百六十五副，被告所費不貲，衡情應有抽頭得利
    情事，所辯：抽頭金是要買酒菜回來大家共同吃喝云云，查無實據，尚難採信。
    原審調查中，證人郭逸人、蘇長泰、黃錦順到庭證稱：沒有抽頭，也沒有聽說贏
    錢就要拿出來請客云云，證人即被告之妻謝美雲到庭證稱：撲克牌一百六十五副
    是我叫被告留下來供我做擺飾品之用云云，經核證人或為在場之賭客或為被告之
    妻，與本案有利害關係，其等證言均有偏袒被告之虞，難期真實，不足採信。另
    被告提出之房屋租賃契約書、高雄市政府營利事業登記證影本各一份，僅能證明
    上開房屋為被告所承租平日供營業使用，猶不足以證明被告無本件犯行，不能採
    為有利於被告之證據，事證明確，被告犯行洵堪認定。
二、核被告提供場所供郭逸人等人賭博財物之行為，係犯刑法第二百六十八條圖利供
    給賭博場所罪。被告自查獲當日十二時三十分許至十三時提供場所供賭客賭博財
    物，係基於單一犯意所為一個提供場所之行為，為單純一罪，公訴人認係連續犯
    尚有誤會。原審以不能證明被告犯行，諭知無罪之判決，尚有未洽，檢察官上訴
    意旨，指摘原判決諭知無罪不當，為有理由，自應由本院將原判決撤銷改判。爰
    審酌被告所得抽頭金僅一千元，犯罪情節非重大，犯罪後否認犯行，態度欠佳等
    一切情狀，量處如主文所示之刑，並諭知易科罰金之折算標準。扣押之賭具天九
    牌一副、樸克牌一百六十五副、骰子三顆為被告所有供犯罪所用之物，抽頭金一
    千元為被告所有因犯罪所得之物，業經被告於警訊中供明，分別依刑法第三十八
    條第一項第二、三款規定宣告沒收。另扣案之十一萬零六百元，為現場查獲之賭
    資，非被告所有供犯罪所用或因犯罪所得之物，不予宣告沒收，附此敘明。
據上論斷，應依刑事訴訟法第三百六十九條第一項前段、第三百六十四條、第二百九
十九條第一項前段，刑法第二百六十八條、第四十一條、第三十八條第一項第二款、
第三款、罰金罰鍰提高標準條例第二條，判決如主文。
本案經檢察官陳新慶到庭執行職務。
中    華    民    國      九十      年       二       月      二十      日
                              臺灣高等法院高雄分院刑事第六庭
                                  審判長法官  王憲義
                                        法官  張意聰
                                        法官  范惠瑩
右正本證明與原本無異。
不得上訴。
                            書記官  馬蕙梅
中    華    民    國      九十      年       二       月    二十一      日
                                                                        Ｋ


司法院資訊處製作；財團法人民間司法改革基金會備份。
